臺灣桃園地方法院民事裁定
                                   110年度桃簡字第1507號
原      告  王瑞麟  
訴訟代理人  蔡頤奕律師
上列原告與被告黃政憲等人間遷讓房屋等事件，本院裁定如下：
   主    文
原告應於本裁定送達後十日內，按訴訟標的價額新臺幣伍拾萬元
，扣除已繳裁判費新臺幣壹仟元後，補繳第一審裁判費新臺幣肆
仟肆佰元，惟原告如能提出足以認定桃園市○○區○○街○○○巷○號房
屋起訴時之交易價額之資料，則應以該交易價額為本件訴訟標的
價額，並依民事訴訟法第七十七條之十三所定費率，補繳裁判費
，逾期不繳，即駁回其訴。
    理    由
一、因財產權而起訴，應繳納裁判費，此為法定必備之程式，民
    事訴訟法第77條之13定有明文。次按訴訟標的之價額，由法
    院核定。核定訴訟標的之價額，以起訴時之交易價額為準；
    無交易價額者，以原告就訴訟標的所有之利益為準。以一訴
    主張數項標的者，其價額合併計算之。以一訴附帶請求其孳
    息、損害賠償、違約金或費用者，不併算其價額，民事訴訟
    法第77條之1 第1 、2 項、第77條之2 第1 項前段、第2 項
    分別定有明文。又附帶請求給付相當於租金之不當得利部分
    ，則不併算其價額。原告之訴有起訴不合程式或不備其他要
    件之情形，依其情形可以補正，經審判長定期間命其補正而
    不補正者，法院應以裁定駁回之，民事訴訟法第249 條第1
    項第6 款定有明文。上揭規定於簡易訴訟程序適用之，同法
    第436 條第2 項規定參照。
二、經查，原告起訴聲明：㈠被告應將桃園市○○區○○街000巷0 號
    房屋（下稱系爭房屋）騰空遷讓返還原告。㈡被告應給付原
    告新臺幣（下同）19萬2,000元，及自起訴狀繕本送達翌日
    起至清償日止，按週年利率5 ％計算之利息。㈢被告應自民國
    110年8月1日起至騰空遷讓返還系爭房屋之日止，按月給付8
    ,000元。依據前開說明，聲明㈠請求遷讓系爭房屋部分，訴
    訟標的價額應以系爭房屋價值計算，而系爭房屋總面積83.9
    平方公尺，有桃園市政府地方稅務局房屋稅籍證明書在卷可
    稽（見本院卷第9 頁），換算約25坪（小數點以下四捨五入
    ，下同），又系爭房屋附近房地成交價格，每坪約20萬餘元
    以上，有內政部不動產交易實價查詢服務網查詢資料在卷可
    稽，另衡量房屋價值因大小、屋況、樓層及位置等眾多因素
    影響，而系爭房屋構造為磚石造之二層樓透天厝，折舊年數
    40餘年，且為未保存登記建物等情，有上開證明書附卷可參
    ，本院暫以每坪10萬元計算其價值，是系爭房屋包含坐落基
    地價值為250萬元（計算式：25×10萬=250萬）。又系爭房屋
    為透天厝型態，衡諸常情土地價值應高於系爭房屋價值，本
    院認應以系爭房地總價1/ 5計算系爭房屋價值，是系爭房屋
    價值應為50萬元（計算式：250萬5＝50萬元。聲明㈡、㈢部分
    部分係請求相當於租金之不當得利，為附帶請求，不併算其
    價額。從而，原告請求之訴訟標的價額應為50萬元，應徵第
    一審裁判費5,400元，扣除已繳裁判費1,000元後，尚應補繳
    第一審裁判費4,400元。惟原告若能查報系爭房屋之交易現
    值或經有鑑定資格之鑑價公司所為鑑價價格，則應以該交易
    現值或鑑價價格為本件訴訟標的價額，並以民事訴訟法第77
    條之13所定費率計算並補繳裁判費，逾期如未補繳，即駁回
    原告之訴。
三、爰裁定如主文。
中　　華　　民　　國　　110 　年　　12　　月　　15　　日
                  桃園簡易庭  法  官  張明宏
以上為正本係照原本作成。
如不服本裁定，應於送達後10日內向本院提出抗告狀並表明抗告
理由（須附繕本，並應繳納抗告費新台幣1,000 元）。
中　　華　　民　　國　　110 　年　　12　　月　　16　　日
                              書記官  石曉芸